臺灣彰化地方法院刑事判決　　　　　　　　　　　　　九十三年度訴字第三二九號
　　公　訴　人　臺灣彰化地方法院檢察署檢察官
　　被　　　告　甲○○
右列被告因違反槍砲彈藥刀械管制條例案件，經檢察官提起公訴（九十三年度偵字第
四七七號），本院判決如左：
        主  文
甲○○未經許可，持有可發射子彈具有殺傷力之槍枝，累犯，處有期徒刑壹年捌月，
併科罰金新臺幣壹拾萬元，罰金如易服勞役，以新臺幣玖佰元即銀元參佰元折算壹日
。
扣案之改造手槍壹枝（槍枝管制編號0000000000號，含彈匣一個）沒收。
        事  實
一、甲○○有傷害、違反麻醉藥品管理條例、贓物等前科，最後一次於民國八十六年
    六月間因違反麻醉藥品管理條例案件，經本院於八十六年十二月五日判處有期徒
    刑三月確定，並於八十七年七月二十七日執行完畢。仍不知警惕，明知具殺傷力
    之改造手槍係違禁物，非經許可不得持有，竟仍於八十九年或九十年間某日，在
    臺中市第一廣場某玩具店，以不詳價格，購得仿ＳＩＧ  ＳＡＵＥＲ廠半自動手
    槍製造之金屬玩具手槍換裝土造金屬槍管而成，具殺傷力之改造手槍一枝（槍枝
    管制編號0000000000號，含彈匣一個），並將前開改造槍枝帶回彰化
    縣彰化市○○里○○街三二五巷十六號住處藏放，未經許可而持有之。嗣於九十
    三年一月七日十六時二十分，經警持搜索票前往上址執行搜索時，在屋內一樓後
    方曬衣間收納箱內查獲上開改造手槍一枝（槍枝管制編號0000000000
    號，含彈匣一個）。
二、案經臺中縣警察局東勢分局報請臺灣彰化地方法院檢察署檢察官偵查起訴。
        理  由
一、訊據被告甲○○固坦承有於前揭時、地，為警查獲改造手槍一枝，惟矢口否認其
    持有之改造手槍具有殺傷力，辯稱：扣案之手槍與其被查獲之手槍並非同一支，
    且扣案之手槍與刑事局鑑定報告上之手槍亦非同一支，伊被扣案之手槍是綽號「
    阿偉」之成年男子給伊的，且槍管未經改造，槍枝上亦無白色字體云云。惟查：
    （一）被告雖於本院辯稱扣案查獲之槍係綽號「阿偉」之成年男子，於九十二年
    八、九月間給伊等云云。然被告並不能提供「阿偉」之真實姓名以供本院傳訊，
    以查明其所為之辯稱是否實在。且其於警詢、偵查中均供稱扣案之槍枝是於三年
    前，在臺中市第一廣場某玩具店所買等語，從未提及係其友人「阿偉」所贈。查
    獲之槍枝如係其友人所贈，何以被告於警詢、偵查中均未提及，堪認被告其後辯
    稱查獲之槍枝係「阿偉」所送，不足採信。（二）被告另辯稱：查獲之槍枝槍管
    並未改造，且與扣案之槍枝不同云云。然證人即查獲警員莊志剛到院證稱：本件
    係據報被告持有槍枝才聲請搜索票到場搜索，伊等先在被告住處二樓查到施用毒
    品之器具，再問被告槍枝放在何處，被告說放在一樓廚房玩具箱裡面，伊的同仁
    發現後就向伊報告，並當場起獲改造槍枝一把；查獲槍枝後伊等並未拆解，並請
    被告馬上封簽，回到警局後即將該槍枝交給刑事組鑑識人員保管，因為回警局第
    一步的程序就是將槍枝封簽，所以伊等不可能有機會調包槍枝；查獲當場伊有問
    被告查獲槍枝他有無擊發過，被告說他有帶出去插在腰間，但沒有擊發過等語。
    又經本院勘驗員警查獲時之現場過程錄影ＤＶＤ光碟，被告確有稱伊曾將該把槍
    械拿出去過，而且拿出去的時候是插在腰部用以嚇唬他人之用等語。堪信證人莊
    志剛所為證述為真實，況警員如欲調包槍枝，應是以其他槍枝更替查獲槍枝，而
    非僅更替槍管，因不同槍枝型號之槍管均屬不同，警員如何能立即取得可以適用
    於查獲槍枝之槍管，再加以更替槍管。足徵被告此部分辯解亦不可採。（三）被
    告又辯稱：扣案之槍枝與刑事警察局鑑定之槍枝不同云云。然經本院將扣案槍枝
    與內政部警政署刑事警察局之鑑定書送請法務部調查局鑑定結果：送鑑槍枝係以
    仿瑞士ＳＩＧ  ＳＡＵＥＲ  Ｐ二二０型式由金屬材質製成的遊戲槍枝，經換裝
    口徑九．五ｍｍ，膛線六條左旋之土造金屬槍管改造而成，機械性能良好，經檢
    視送鑑槍枝之外觀式樣；槍柄上之槍枝管制編號、指紋捺印及簽名形態；土造金
    屬槍管的長度、口徑及彈膛外側之刮擦痕跡特徵位置，均與內政部警政署刑事警
    察局九十三年二月十一日刑鑑字第０九三００二一三六五號鑑定書之登載內文及
    圖樣照片相同，認送鑑槍枝與該鑑定書之槍枝是同一把槍枝；送鑑光碟片係警方
    查扣贓證物槍枝時之過程紀錄，雖缺少較清晰之近距離影像及局部特徵鏡頭，無
    法確認影片內之槍枝與內政部警政署刑事警察局鑑定書之槍枝為同一把，然由節
    錄自送鑑光碟片中之槍枝及其彈匣圖片，其外形、式樣均與送鑑槍枝之外形、式
    樣相近似，有該局九十三年六月八日調科字第０九三００二二三一八０號鑑定通
    知書附卷可稽。堪認查獲之槍枝即為扣案送鑑之槍枝，且內政部警政署刑事警察
    局九十三年二月十一日刑鑑字第０九三００二一三六五號鑑定書所載之鑑定槍枝
    即係扣案之槍枝無訛。（四）扣案之槍枝經送內政部警政署刑事警察局鑑驗結果
    ，認該把手槍係由仿ＳＩＧ  ＳＡＵＥＲ廠半自動手槍製造之金屬玩具手槍，更
    換土造金屬槍管改造而成之改造手槍，機械性能良好，可擊發適用之子彈，具殺
    傷力，有該局九十三年二月十一日刑鑑字第０九三００二一三六五號槍彈鑑定書
    一份在卷可按，足見被告持有之上開改造槍枝確有殺傷力。此外，並有改造之手
    槍一枝（槍枝管制編號0000000000號，含彈匣一個）扣案可資佐證。
    （五）揆諸前揭說明，被告前開所辯，無非係事後卸責之詞，要無可採，本件事
    證業已明，被告犯行堪以認定。
三、核被告所為，係犯槍砲彈藥刀械管制條例第十一條第四項未經許可持有槍枝罪。
    又被告曾於八十六年六月間因違反麻醉藥品管理條例案件，經本院於八十六年十
    二月五日判處有期徒刑三月確定，並於八十七年七月二十七日執行完畢，有臺灣
    高等法院被告全國前案紀錄表、臺灣彰化地方法院檢察署刑案資料查註紀錄表各
    一份在卷可按，其受有期徒刑執行完畢後，五年內再犯本件有期徒刑以上之罪，
    為累犯，應依刑法第四十七條之規定加重其刑。爰審酌被告有多次前科，品行不
    佳，及其犯罪之動機、目的、手段，雖未持前開槍彈犯案，惟潛在危害匪淺，暨
    犯罪仍否認犯行之態度等一切情狀，量處如主文所示之刑，並就併科罰金部分諭
    知易服勞役之折算標準，以示懲處。至扣案之改造手槍一支（槍枝管制編號00
    00000000號，含彈匣一個）係屬違禁物，應依刑法第三十八條第一項第
    一款之規定宣告沒收。
四、另被告聲請傳訊證人綽號「阿偉」之成年男子為證，然其僅提出「阿偉」係「林
    ０偉」，年約二十七至二十九歲，並未提供正確之姓名、年籍供本院傳訊，本院
    無從為傳訊證人綽號「阿偉」之成年男子出庭作證，爰不予傳訊，併予敘明。
據上論斷，應依刑事訴訟法第二百九十九條第一項前段、槍砲彈藥刀械管制條例第十
一條第四項，刑法第十一條前段、第四十二條第二項、第三十八條第一項第一款，現
行法規所定貨幣單位折算新台幣條例第二條，罰金罰鍰提高標準條例第二條，判決如
主文。
本案經檢察官林裕斌到庭執行職務。
中      華      民      國      九十三      年    十一    月    二十四  日
                                臺灣彰化地方法院刑事第一庭
                                    審判長法官  葉  榮  郎
                                    法      官  葛  永  輝
                                    法      官  陳  秋  錦
右正本證明與原本無異。
如不服本判決，應於判決送達後十日內，向本院提出上訴狀（須附繕本）。
                                    法院書記官  于  淑  真
中      華      民      國      九十三      年    十一    月    二十四  日
槍砲彈藥刀械管制條例第十一條
未經許可製造、販賣或運輸彈藥者，處六月以上五年以下有期徒刑。
意圖供自己或他人犯罪之用，而犯前項之罪者，處一年以上七年以下有期徒刑，得併
科五萬元以下罰金。
未經許可無故持有、寄藏或意圖販賣而陳列彈藥者，處三年以下有期徒刑。
第一項及第二項之未遂犯罰之。
修正後
未經許可，製造、販賣或運輸第四條第一款所稱其他可發射金屬或子彈具有殺傷力之
各式槍砲者，處五年以上有期徒刑，併科新臺幣一千萬元以下罰金。
未經許可，轉讓、出租或出借前項所列槍砲者，處三年以上十年以下有期徒刑，併科
新臺幣七百萬元以下罰金。
意圖供自己或他人犯罪之用，而犯前二項之罪者，處無期徒刑或七年以上有期徒刑，
併科新臺幣一千萬元以下罰金。
未經許可，持有、寄藏或意圖販賣而陳列第一項所列槍砲者，處一年以上七年以下有
期徒刑，併科新臺幣七百萬元以下罰金。
第一項至第三項之未遂犯罰之。
